臺灣橋頭地方法院民事裁定
                      111年度聲字第63號
聲  請  人  許水清

            許水木

            許水瀛

                    上三人共同送達代收址：高雄市○○區○○○路000號11樓之2
相  對  人  高雄市左營區新庄段七小段第46期自辦市地重劃區
            重劃會    

代  表  人  磐鼎市地重劃有限公司

法定代理人  張卓文
上列當事人間請求變更提存物事件，聲請人就其依本院110年度
聲字第51號裁定所提供，由本院提存所以110年度存字第535號提
存事件受理之擔保金，聲請准予變換，本院裁定如下：
    主  文
本院110年度存字第535號提存事件，聲請人所提供之擔保物，准
予變換提存如附表所示之同額銀行無記名可轉讓定期存單。
    理  由
一、聲請意旨略以：聲請人前依本院106年度重訴字第3號民事判
    決及裁定，分別以新臺幣（下同）10,488,000元、92,000 
    元同面額之陽信商業銀行股份有限公司（下稱陽信商業銀行
    ）無記名可轉讓定期存單為相對人供擔保。茲因存單兌現期
    間陸續屆滿，本院經聲請人之聲請，於民國110年7月15日依
    民事訴訟法第105條第1項規定，以110年度聲字第51號裁定
    准許聲請人變換提存物為同面額之陽信商業銀行無記名可轉
    讓定期存單（下稱系爭定期存單）。又系爭定期存單兌現期
    間將於111年8月12日屆滿，聲請人恐因此受有定期存單利息
    損失，爰依民事訴訟法第105條第1項規定，再聲請本院裁定
    准許變更為同面額之陽信商業銀行無記名可轉讓定期存單各
    1張等語。
二、按供擔保應提存現金或法院認為相當之有價證券，但當事人
    別有約定者，不在此限；法院得依供擔保人之聲請，以裁定
    准許其變換提存物，民事訴訟法第102條第1項、第105條第1
    項，分別定有明文。前開規定依同法第106條前段規定，於
    其他依法令供訴訟上之擔保者準用之。
三、經查，聲請人主張之事實，業據其提出本院106 年度重訴字
    第3號判決及裁定、110年度聲字第51號裁定、110年度存字
    第535號提存書影本為證，並經本院依職權調取107年度存字
    第411號、108年度存字第443號、109 年度存字第364號、11
    0年度存字第535號卷證核閱無誤。經核聲請人之聲請與法律
    規定相符，且其聲請變換之提存物與原擔保物價值尚屬相當
    ，於受擔保利益人即相對人並無不利，揆諸前揭說明，其聲
    請應予准許。
四、據上論結，本件聲請為有理由，爰裁定如主文。
中　　華　　民　　國　　111 　年　　7 　　月　　 7　　日
                  民事第二庭  法  官  許家菱
以上正本係照原本作成。
如對本裁定抗告須於裁定送達後10日內向本院提出抗告狀，並繳
納裁判費新臺幣1,000元。
中　　華　　民　　國　　111 　年　　7 　　月　　8 　　日
                               書記官  劉國偉
附表
編號  定期存單種類名稱 定期存單面額（新臺幣）  1 陽信商業銀行股份有限公司之無記名可轉讓定期存單 10,488,000元  2 陽信商業銀行股份有限公司之無記名可轉讓定期存單 92,000元